【裁判字號】    99,訴,720
【裁判日期】    991227
【裁判案由】    清償債務
【裁判全文】
臺灣屏東地方法院民事判決               99年度訴字第720號
原      告  三信商業銀行股份有限公司
法定代理人  廖君澤
訴訟代理人  巫妙芬
被      告  張君懷
            張君豪
兼上列二人
訴訟代理人  劉玉琴
上列當事人間請求清償債務事件，本院於民國99年12月13日言詞
辯論終結，判決如下：
    主  文
被告應於繼承被繼承人張國富遺產之範圍內，連帶給付原告新台
幣陸拾壹萬柒仟壹佰玖拾壹元，及自民國九十七年四月五日起至
民國九十七年十月四日止，按週年利率百分之四點八九五，自民
國九十七年十月五日起至清償日止，按週年利率百分之五點三四
計算之利息。
訴訟費用由被告於繼承被繼承人張國富遺產之範圍內連帶負擔。
本判決得假執行。
    事實及理由
一、原告主張：訴外人張國富於民國94年11月9 日向伊銀行借款
    新台幣（下同）90萬元，約定借款期間自94年11月9 日至10
    1 年11月09日止，按月平均攤還本息，利息按伊銀行基本放
    款利率加週年百分之1.8 機動調整計算，如未依約清償，即
    視為全部到期，逾期清償在6 個月以內部分按上開利率百分
    之10，超過6 個月部分按上開利率百分之20加計利息。詎張
    國富於97年1 月9 日遭人發現死亡，其上開借款自97年4 月
    5 日起未再清償本息（97年4 月5 日之利率為伊銀行基本放
    款利率週年百分之2.65加週年百分之1.8 ，即週年百分之4.
    45，加百分之10為週年百分之4.895 ，加百分之20為週年百
    分之5.34），尚欠伊銀行本金61萬7,191 元，被告為張國富
    之繼承人，前向本院聲請限定繼承，並經本院以97年度繼字
    第72號裁定准予公示催告在案，則伊銀行自得依消費借貸及
    繼承之法律關係，請求被告於繼承張國富之遺產範圍內，連
    帶給付伊銀行如主文第1 項所示之本金及利息等情，並聲明
    ：如主文第1 項所示。
二、按當事人於言詞辯論時為訴訟標的之認諾者，應本於其認諾
    為該當事人敗訴之判決，民事訴訟法第384 條定有明文。經
    查：本件被告於言詞辯論時，當場對原告之請求為認諾之意
    思表示（見本院卷第45頁99年12月13日言詞辯論筆錄），依
    前揭規定，本院自應為被告敗訴之判決。從而，原告依消費
    借貸及繼承之法律關係，請求判決如主文第1 項所示，即為
    有理由，應予准許。又本件係本於被告認諾所為之判決，爰
    依民事訴訟法第389 條第1 項第1 款職權宣告假執行。
三、據上論結，本件原告之訴為有理由，依民事訴訟法第85條第
    2項、第389 條第1 項第1 款，判決如主文。
中    華    民    國    99    年    12    月    27    日
                  民事第二庭    法  官  李珮妤
以上正本係照原本作成。
如不服本判決，應於收受送達後20日內向本院提出上訴書狀，其
未表明上訴理由者，應於提出上訴後20日內向本院補提理由書狀
（均須按他造當事人之人數附繕本）。
中    華    民    國    99    年    12    月    27    日
                                書記官  蔡妮君

司法院資訊處製作；財團法人民間司法改革基金會備份。
